【裁判字號】    88,易,3456
【裁判日期】    890114
【裁判案由】    毒品危害防制條例
【裁判全文】
臺灣臺北地方法院刑事判決                        八十八年度易字第三四五六號
    公  訴  人  臺灣臺北地方法院檢察署檢察官
    被      告  甲○○
右列被告因毒品危害防制條例案件，經檢察官提起公訴（八十八年度毒偵字第一○二
二號、第一一二七號），本院判決如左：
    主  文
甲○○連續施用第二級毒品，累犯，處有期徒刑陸月，如易科罰金，以參佰元折算壹
日。扣案之安非他命壹包淨重○點五公克，沒收燬銷。
    事  實
一、甲○○於八十六年間因麻醉藥品管理條例案件經本院以八十六年易字第六四九七
    號判決有期徒刑四月，於八十七年二月十七日易科罰金執行完畢，猶不知悔改，
    又因施用毒品案件，經本院先後以八十七年毒聲字第一五三六號、八十八年毒聲
    字二○八八號裁定送觀察、勒戒後，均無繼續施用毒品傾向，經臺灣臺北地方法
    院檢察署檢察官分別於八十七年十二月十七日及八十八年八月三十一日，依序以
    八十七年度偵字第一二八○七號及八十八年度偵字第一六七八五號（含第一○一
    八二號）處分不起訴後，復基於概括犯意，自八十八年九月初起至八十八年十一
    月二十三日止，連續在台北縣新店市○○路○段三四七號，或台北市○○○○○
    道公園等處，施用第二級毒品安非他命，其間於八十八年九月七日十一時五十五
    分許，在台北市○○區○○街四九巷二號前，因友人卜保臣持有安非他命九小包
    ，為警查獲，旋經警再於八十八年十一月二十三日十七時許，在台北縣新店市○
    ○路二月三四七號前查獲，並扣得其所有之第二級毒品安非他命一包淨重○點五
    公克。
二、案經台北市政府警察局大同分局報告臺灣士林地方法院檢察署檢察官，呈請臺灣
    高等法院檢察署檢察長核轉，暨台北縣警察局新店分局報告臺灣臺北地方法院檢
    察署檢察官偵查起訴。
    理  由
一、訊據被告對於右揭時、地施用第二級毒品安非他命之犯行，坦承不諱，並有八十
    七年偵字第一二八○七號、八十八年度偵字一○一八二號、第一六七八五號不起
    訴處分書各一份（見88年毒偵字第441號卷第55、51頁）在卷為憑，另被告經警
    查獲後採尿送驗之結果，均成安非他命陽性反應，有八十八年九月十三日台北市
    立療養院煙毒尿液檢驗報告書（88毒偵字441號卷第46頁）及台北縣衛生局尿液
    煙毒檢驗成績書（八十九年一月三日北縣衛六字第00055號，附本院卷）各一份
    ，附卷為證，復有被告所有之第二級毒品安非他命一包淨重○點五公克扣案可稽
    ，是被告自白與事實相符，足堪採信，至於被告於本院審理時辯稱扣案之安非他
    命非其所有，是警察要脅伊為不實之供述云云，惟查，關於扣案之安非他命為被
    告所有一節，業經被告於警訊時及偵訊時坦承在卷（見88毒偵字第1127號卷第5
    頁反面、第35頁），其被告事後反異其詞，顯係卸飾之詞，不足採信，本件事證
    明確，犯行堪予認定，應予依法論科。
二、核被告所為，係犯毒品危害防制條例第十條第二項之罪，其先後多次施用毒品之
    犯行，時間密接、犯罪構成要件相同，顯係基於概括之犯意為之，為連續犯，依
    刑法第五十六條之規定，以一罪論，並加重其刑。查被告前曾於八十六年間因麻
    醉藥品管理條例案件經本院以八十六年易字第六四九七號判決有期徒刑四月，於
    八十七年二月十七日易科罰金執行完畢，此有台灣高等法院檢察署刑案紀錄簡覆
    表在卷可按，其於五年之內，再犯本件有期徒刑以上之罪，係屬累犯，應依刑法
    第四十七條之規定遞加重其刑。爰審酌被告犯罪之動機、目的、手段、所生損害
    及犯後態度等一切情狀，量處如主文所示之刑，並諭知易科罰金之折算標準，以
    資懲儆。扣案之安非他命為第二級毒品，爰依毒品危害防制條例第十八第一項之
    規定，不問屬於犯人與否，均沒收銷燬之。
據上論斷，應依刑事訴訟法第二百九十九條第一項前段、毒品危害防制條例第十條第
二項、第十八條第一項，刑法第十一條前段、第五十六條、第四十七條、第四十一條
、罰金罰鍰提高標準條例第二條，判決如主文。
本案經檢察官王巧玲到庭執行職務
中    華    民    國      八十九      年      一      月      十四      日
                                      臺灣臺北地方法院刑事第七庭
                                          法  官  陶  亞  琴
右正本證明與原本無異。
如不服本判決，應於判決送達後十日內，向本院提出上訴狀。
                                          書記官  陳  圓  圓
中    華    民    國      八十九      年      一      月      二十六    日


司法院資訊處製作；財團法人民間司法改革基金會備份。
